【裁判字號】    92,台上,1604
【裁判日期】    920327
【裁判案由】    違反著作權法
【裁判全文】
最高法院刑事判決                              九十二年度台上字第一六○四號
    上  訴  人  台灣高等法院高雄分院檢察署檢察官
    被      告  甲○○
右上訴人因被告違反著作權法案件，不服台灣高等法院高雄分院中華民國九十一年五
月三十一日第二審判決（九十一年度上訴字第三五二號，起訴案號：台灣高雄地方法
院檢察署九十年度偵字第二一○二七號），提起上訴，本院判決如左：
    主  文
上訴駁回。
    理  由
按刑事訴訟法第三百七十七條規定：上訴於第三審法院，非以判決違背法令為理由，
不得為之。是提起第三審上訴，應以原判決違背法令為理由，係屬法定要件，如果上
訴理由狀未依據卷內訴訟資料，具體指摘原判決不適用何種法則或如何適用不當，或
所指摘原判決違法情事，顯與法律規定得為第三審上訴理由之違法情形，不相適合時
，均應認其上訴為違背法律上之程式，予以駁回。本件原判決綜合全部卷證資料，認
被告甲○○有其事實欄所載之犯行，因而撤銷第一審之科刑判決，改判論處被告連續
以明知為侵害著作權之物，意圖營利而交付之方法侵害他人之著作財產權罪刑（處有
期徒刑六月），已詳敘所憑之證據與認定之理由。從形式上觀察，並無違背法令之情
形存在。
上訴意旨略以：被告於第一審審理時坦承：「當時是以盜版光碟為業」，於原審仍稱
：「我就是賣光碟」，被告於販賣盜版光碟期間既無其他工作，且於民國九十年十一
月七日晨被查獲交保後，仍未收手，復於同年月十三日再因販賣盜版光碟被查獲，益
證係以販賣盜版光碟為業，以供生活之資，而無懼查緝，原審未加詳酌，遽認非常業
犯，有判決適用法則不當之違法云云。惟本院為法律審，應以原判決所確認之事實為
基礎，據以判斷原判決是否違背法令。而犯罪事實之認定及證據之取捨，乃事實審法
院之職權，如其取捨不違背經驗法則與論理法則，即不得指為違法，而據為上訴第三
審之理由。本件被告於第一審及原審雖曾供述其當時以販賣盜版光碟為業，然於原審
亦多次辯稱非以販賣盜版光碟維生。原判決採信其非以販賣盜版光碟維生之辯詞，認
被告基於概括犯意連續二次被查獲之盜版光碟共僅二百餘片，規模甚小，販賣盜版光
碟所得非其生活來源之資，因而變更檢察官以常業犯起訴之罪名，改依著作權法第九
十三條第三款論罪，自屬原審採證認事之適法職權行使，並無上訴意旨所指之違法情
事。依上開說明，本件上訴為違背法律上之程式，應予駁回。
據上論結，應依刑事訴訟法第三百九十五條前段，判決如主文。
中      華      民      國    九十二    年      三      月    二十七    日
                              最高法院刑事第十二庭
                                  審判長法官  張  淳  淙
                                        法官  謝  俊  雄
                                        法官  蘇  振  堂
                                        法官  張  春  福
                                        法官  呂  丹  玉
      右正本證明與原本無異
                                              書  記  官
中      華      民      國    九十二    年      四      月       三     日


司法院資訊處製作；財團法人民間司法改革基金會備份。
